【裁判字號】    97,抗,61
【裁判日期】    970229
【裁判案由】    聲請撤銷緩刑
【裁判全文】
臺灣高等法院高雄分院刑事裁定            97年度抗字第61號
抗  告  人
即  受刑人  甲○○
聲  請  人  臺灣高雄地方法院檢察署檢察官
上列抗告人因聲請撤銷緩刑案件，不服臺灣高雄地方法院中華民
國96年12月24日裁定（96年度撤緩字第142 號），提起抗告，本
院裁定如下：
    主  文
抗告駁回。
    理  由
一、本件聲請意旨如附件聲請書所載。
二、按受緩刑之宣告而違反刑法第74條第2 項第1 款至第8 款所
    定負擔情節重大，足認原宣告之緩刑難收其預期效果，而有
    執行刑罰之必要者，得撤銷其宣告，刑法第75條之1 第1 項
    第4 款定有明文。
三、經查，本案受刑人甲○○前因竊盜等案件，經臺灣高等法院
    於民國96年7 月18日，以96年度上易字第1274號刑事判決，
    判處應執行有期徒刑2 月，緩刑5 年，並應向被害人乙○○
    支付新臺幣（下同）30萬元（自96年5 月15日起，每月15日
    支付5,000 元，直至付清為止，如有1 期未履行視為全部到
    期）確定在案之事實，有上開刑事判決書、臺灣高等法院被
    告前案紀錄表附卷可稽。而受刑人於上開判決確定後，僅分
    別於96年8 月20日及同年10月1 日，支付被害人各5,000 元
    款項，而未依前開緩刑所定之負擔按月給付被害人5,000 元
    乙情，業據被害人於檢察官偵訊中陳述明確。是受刑人於受
    緩刑之宣告後，未能確實履行前開緩刑所定之負擔，其違反
    情節重大，原審認受刑人原宣告之緩刑顯難收其預期效果，
    而有執行刑罰之必要，是聲請人依刑法第75條之1 第1 項第
    4 款之規定聲請撤銷緩刑之宣告，核無不合，應予准許。爰
    依刑事訴訟法第476 條規定，裁定撤銷受刑人甲○○之緩刑
    宣告。
四、經核原裁定於法並無不合，抗告意旨，雖指稱：伊除於96年
    8 月20日及10月1 日支付被害人各5,000 元外，另於96年10
    月22日及11月30日各以金融卡轉帳方式支付被害人各5,000
    元，另於96年12月9 日，因遭被害人之胞兄黃朝建打傷，無
    法工作，以致未再給付和解分期款項云云。惟查依抗告人於
    97年1月3日提出之合作金庫銀行南勢角分行甲○○存摺影本
    1份觀之，抗告人最後一次以金融卡轉帳支付被害人5,000元
    係96年10月22日，並無96年11月30日轉帳付款之資料，而被
    害人乙○○於本院97年2 月19日調查中則證述：甲○○僅於
    96年8 月20日、10月1 日及10月22日各以轉帳方支付各5,00
    0 元，96年11月30日並無再轉帳再支付5,000 元，到目前都
    未再付款等語明確。另證人即甲○○之母鄭鈴娜於本院調查
    中雖證述：甲○○告訴我96年11月30日還有付款，因他在台
    北，本子沒有去整理，我也不知情形。乙○○的哥哥打電話
    給我時，我也告訴他，甲○○已經成年，我是單親家庭，還
    有1 個小孩要撫養，我也無能力幫他負擔等語。然本院於97
    年2 月19日傳訊抗告人出庭說明付款情形，並攜帶96年11月
    30日轉帳付款資料以供本院審酌，然抗告人既未出庭，復未
    補提轉帳付款資料，難認抗告人於96年11月30日亦有付款之
    事實。又查依卷附之台灣台北地方法院96年7 月19日96年度
    北簡字第927 號調解筆錄觀之，抗告人願給付乙○○新台幣
    30萬元，給付方式：自96年8 月15日起，於每月15日給付5,
    000 元，至全部清償為止，如有一期未履行視為全部到期。
    上開調解筆錄雖將台灣高等法院96年度上易字第1274號判決
    諭知之給付第一期款項之時間，由96年5 月15日往後延至96
    年8 月15日。然抗告人第一期遲延至96年8 月20日始給付，
    第二期同年9 月15日則未給付，此時應視為全部到期。抗告
    人事後雖有給付幾期，但均未能依照調解筆錄之時間給付，
    縱認96年11月30日亦有支付5,000 元，均屬一再拖延，毫無
    誠信，且自96年12月至97年2 月止，復有4 期未能給付，抗
    告人雖供稱因遭被害人之胞兄打傷無法工作，因而無法給付
    ，亦屬抗告人未能按時給付和解金額所導致。綜上所述，抗
    告人於受緩刑宣告後，確實未能履行緩刑所定之負擔，情節
    重大，至為明顯。抗告意旨，仍執前詞，指摘原裁定不當，
    難認有理由，應予駁回。
據上論斷，應依刑事訴訟法第412 條，裁定如主文。
中    華    民    國    97    年    2     月    29    日
                  刑事第九庭    審判長法  官   莊秋桃
                                      法  官   范惠瑩
                                      法  官   謝宏宗
以上正本證明與原本無異。
不得再抗告。
中    華    民    國    97    年    3     月    3     日
                                      書記官   熊惠津
                                                   W


司法院資訊處製作；財團法人民間司法改革基金會備份。
